【裁判字號】    89,交易,585
【裁判日期】    900821
【裁判案由】    公共危險等
【裁判全文】
臺灣桃園地方法院刑事判決                        八十九年度交易字第五八五號
    公  訴  人  臺灣桃園地方法院檢察署檢察官
    被      告  丁○○
    選任辯護人  溫光雄律師
右列被告因公共危險等案件，經檢察官提起公訴（八十九年度偵字第一二五七九號）
及移送併辦（八十九年度偵字第一七二０四號），本院判決如左：
    主  文
丁○○服用酒類，不能安全駕駛動力交通工具而駕駛，處罰金壹萬元，如易服勞役，
以佰元折算壹日。
被訴過失傷害部分公訴不受理。
    事  實
一、丁○○明知飲酒後依法不得駕駛車輛，詎其仍於民國八十九年六月四日夜間二十
    三時十五分許，在桃園縣與友人聚餐飲酒後，因注意力及自制力不佳（於肇事後
    之翌日凌晨零時二十七分許，呼氣酒精濃度測試報表為０．３ＭＧ／Ｌ），竟仍
    駕駛車號：ＧＳ—三五０二號自用小客車，沿桃園縣龜山鄉○○路，由桃園往台
    北方向行駛，且丁○○明知該路段為山路多為轉彎，行車速限為時速四十公里，
    然其仍以七十公里之高速駕駛。致丁○○駕駛上揭車輛，於夜間二十三時十五分
    許，行經萬壽路一段即台一甲線１８．９５Ｋ處時，因該處適為轉彎路段，丁○○所駕駛之車輛乃因車速過快失控而衝向對向車道。適己○○駕駛車號：Ｈ６—
    一九五號計程車，內載告訴人甲○○、乙○○○、丙○○等人，沿萬壽路，由台
    北往桃園方向行駛，行經該處，因不及閃避丁○○自對向衝來之車輛，兩車在南
    下車道發生碰撞，己○○因之受有右臏骨骨折、右跟骨骨折，甲○○受有下肢多
    處挫傷、面、胸挫傷、膝部裂傷，乙○○○受有肋骨第三節骨折，丙○○受有左
    肩鎖關節損傷之傷害。嗣丁○○於警員戊○○到場處理發覺上情前，主動向警員
    戊○○陳述上開肇事經過，並於事後接受本院之審理。
二、案經丁○○自首及己○○、甲○○、乙○○○、丙○○訴由桃園縣警察局龜山分
    局報請台灣桃園地方法院檢察署檢察官偵查起訴及移送併案審理。
    理  由
壹、有罪部分：
一、訊據被告丁○○對於右揭事實迭於警訊、偵查及本院審理中坦承不諱，且駕駛人
    之呼氣測試，其酒精濃度已達每公升零點五五毫克之程度者，其肇事率為一般正
    常人之十倍等情，亦迭見於醫學報告，被告肇事後經警測試其吐氣所含酒精濃度
    雖僅達每公升零點三０毫克，有酒精測試值表乙紙在卷足稽，惟被告酒後駕駛於
    山區彎道撞及對向行駛中之車輛肇事，足見其因飲酒所引起之生理作用已達無法
    正確辨識道路狀況，而不能安全駕駛動力交通工具之狀態，故本件事證明確，被
    告犯行洵堪認定，應予依法論科。
二、核被告所為，係犯刑法第一百八十五條之三之不能安全駕駛交通動力工具而駕駛
    罪。被告於肇事後警員戊○○到場處理查覺上情前，已主動向警員陳述上開肇事
    經過乙情，業據被告供述明確，核與證人即警員戊○○到院供述情節相符，應堪
    採信，且被告復於事後接受本院之審理，已符刑法第六十二條前段規定自首之要
    件，應依同條規定減輕其刑。爰審酌被告之素行、過失程度、被害人所受損害程
    度，及已與被害人達成民事和解之犯後態度等一切情狀，量處如主文所示之刑，
    並諭知易服勞役之折算標準，以資懲儆。
貳、不受理部分：
一、按告訴乃論之罪，告訴人於第一審辯論終結前得撤回其告訴；又告訴經撤回者，
    法院應諭知不受理之判決，刑事訴訟法第二百三十八條第一項、第三百零三條第
    三款分別定有明文。
二、本件公訴意旨另以：被告丁○○於民國八十九年六月四日夜間，駕駛車號：ＧＳ
    —三五０二號自用小客車，沿桃園縣龜山鄉○○路，由桃園往台北方向行駛，且
    丁○○明知該路段為山路多為轉彎，行車速限為時速四十公里，然其仍以七十公
    里之高速駕駛。致丁○○駕駛上揭車輛，於夜間二十三時十五分許，行經萬壽路
    一段即台一甲線１８．９５Ｋ處時，因該處適為轉彎路段，丁○○所駕駛之車輛
    乃因車速過快失控而衝向對向車道。適己○○駕駛車號：Ｈ６—一九五號計程車
    ，內載告訴人甲○○、乙○○○、丙○○等人，沿萬壽路，由台北往桃園方向行
    駛，行經該處，因不及閃避丁○○自對向衝來之車輛，兩車在南下車道發生碰撞
    ，己○○因之受有右臏骨骨折、右跟骨骨折，甲○○受有下肢多處挫傷、面、胸
    挫傷、膝部裂傷，乙○○○受有肋骨第三節骨折，丙○○受有左肩鎖關節損傷之
    傷害，因認被告此部分涉犯刑法第二百八十四條第一項之罪嫌云云。
三、查被告上開犯行經檢察官提起公訴，認被告係犯刑法第二百八十四條第一項前段
    之過失傷害罪，依同法第二百八十七條前段之規定，須告訴乃論，茲據告訴人己○○、甲○○於九十年七月三十一日本院調查證據時，以言詞聲請撤回告訴，另
    告訴人乙○○○、丙○○具狀撤回告訴，有刑事撤回告訴狀一紙在卷可憑，依照
    首開說明，本件被訴過失傷害部分，爰依法諭知不受理之判決。
參、移送併辦部分：
一、公訴人移送併辦意旨略以（八十九年度偵字第一七二０四號）：被告丁○○於民
    國八十九年六月四日夜間，駕駛車號：ＧＳ—三五０二號自用小客車，沿桃園縣
    龜山鄉○○路，由桃園往台北方向行駛，且丁○○明知該路段為山路多為轉彎，
    行車速限為時速四十公里，然其仍以七十公里之高速駕駛。致丁○○駕駛上揭車
    輛，於夜間二十三時十五分許，行經萬壽路一段即台一甲線１８．９５Ｋ處時，
    因該處適為轉彎路段，丁○○所駕駛之車輛乃因車速過快失控而衝向對向車道。
    適告訴人己○○駕駛車號：Ｈ６—一九五號計程車，沿萬壽路，由台北往桃園方
    向行駛，行經該處，因不及閃避丁○○自對向衝來之車輛，兩車在南下車道發生
    碰撞，己○○因之受有右臏骨骨折、右跟骨骨折，因認被告此部分涉犯刑法第二
    百八十四條第一項之罪嫌云云。查移送併辦之事實與前開論罪科刑部分之事實，
    屬同一事實，且告訴人先前於八十九年六月七日已經對被告丁○○提出告訴（見
    八十九年度偵字第一一一九０號偵查卷宗第六頁），茲據告訴人於本院調查證據
    時以言詞撤回告訴，爰不另為不受理之諭知，附此敘明。
據上論斷，應依刑事訴訟法第二百九十九條第一項前段、第三百零三條第三款，刑法
第一百八十五條之三、第六十二條、第四十二條第二項，罰金罰鍰提高標準條例第二
條，判決如主文。
本案經檢察官郭靜文到庭執行職務。
中      華      民      國    九十      年      八      月    二十一    日
                                臺灣桃園地方法院交通法庭
                                    法  官   黃永定
右正本證明與原本無異。
如不服本判決，應於判決送達後十日內向本院提出上訴狀( 應附繕本 )，上訴於
臺灣高等法院。
                                    書記官   陳月桂
中      華      民      國    九十      年      八      月    二十一    日
論罪科刑法條：
刑法第一百八十五條之三
服用毒品、麻醉藥品、酒類或其他相類之物，不能安全駕駛動力交通工具而駕駛者，
處一年以下有期徒刑、拘役或三萬元以下罰金。


司法院資訊處製作；財團法人民間司法改革基金會備份。
